【裁判字號】    97,訴,818
【裁判日期】    970829
【裁判案由】    違反毒品危害防制條例
【裁判全文】
臺灣雲林地方法院刑事判決               97年度訴字第818號
公  訴  人  臺灣雲林地方法院檢察署檢察官
被      告  甲○○
                      （現另案在臺灣雲林第二監獄執行）
上列被告因違反毒品危害防制條例案件，經檢察官提起公訴（97
年度毒偵字第849 號），被告於準備程序中就被訴事實為有罪之
陳述，經告知簡式審判程序意旨，並聽取當事人之意見後，本院
合議庭裁定改由受命法官獨任以簡式審判程序審理，判決如下：
    主  文
甲○○施用第一級毒品，累犯，處有期徒刑壹年，扣案之海洛因
壹包（淨重壹點捌柒公克，空包裝重零點貳貳公克，含包裝袋壹
個）沒收銷燬之，扣案之注射針筒壹支及殘渣袋參個均沒收；又
施用第二級毒品，累犯，處有期徒刑拾月，扣案之甲基安非他命
貳包（合計淨重參點捌參肆公克，驗餘淨重合計參點捌貳陸公克
，含包裝袋貳個）沒收銷燬之，扣案之玻璃球及塑膠鏟管連玻璃
球各壹個均沒收。應執行有期徒刑壹年捌月，扣案之海洛因壹包
（淨重壹點捌柒公克，空包裝重零點貳貳公克，含包裝袋壹個）
、甲基安非他命貳包（合計淨重參點捌參肆公克，驗餘淨重合計
參點捌貳陸公克，含包裝袋貳個）均沒收銷燬之，扣案之注射針
筒壹支、殘渣袋參個、玻璃球及塑膠鏟管連玻璃球各壹個均沒收
。
    犯罪事實及理由
壹、程序事項：
    本件經被告甲○○於準備程序期日為有罪之陳述，經受命法
    官告知簡式審判程序之旨，並聽取當事人之意見後，本院認
    無不得或不宜改依簡式審判程序進行之處，爰依刑事訴訟法
    第273 條之1 第1 項，裁定由受命法官獨任進行簡式審判程
    序，則依據刑事訴訟法第273 條之2 、同法第159 條第2 項
    之規定，不適用傳聞法則有關限制證據能力之相關規定；並
    得依同法第310 條之2 之準用同法第454 條之規定製作略式
    判決書，依法僅需記載犯罪事實、證據名稱及應適用之法條
    ，並得以簡略方式為之，合先敘明。
貳、實體事項：
一、構成犯罪事實：
    甲○○前於民國93年間因竊盜案件，經本院於94年1 月25日
    ，以93年度易字第412 號判處有期徒刑1 年2 月，於94年3
    月30日確定；又於94年間因竊盜案件，經本院於94年6 月29
    日，以94年度六簡字第268 號判處有期徒刑3 月，於94年7
    月25日確定；再於94年間因施用毒品案件，經本院於94年10
    月25日，以94年度訴字第714 號分別判處有期徒刑10月、10
    月，應執行有期徒刑1 年6 月，於94年12月14日確定；後3
    罪嗣經減刑後，更定應執行有期徒刑10月又15日確定，接續
    前開1 年2 月之竊盜罪執行，甫於96年7 月16日執行完畢。
    甲○○另因施用毒品案件，經觀察、勒戒，認有繼續施用毒
    品之傾向，經送入戒治處所強制戒治期滿後，由臺灣雲林地
    方法院檢察署檢察官於90年7 月6 日，以90年度戒毒偵字第
    85號為不起訴處分確定。復因施用毒品案件，經送入戒治處
    所強制戒治，於92年10月9 日戒治期滿，並由臺灣雲林地方
    法院檢察署檢察官提起公訴，經本院於91年10月31日，以91
    年度易字第359 號判處有期徒刑8 月，於91年12月2 日確定
    。詎仍不思悔改，於強制戒治執行完畢釋放後5 年內又基於
    施用第一級毒品之犯意，於97年5 月19日上午10時許，在雲
    林縣斗六市○○路「臺灣加油站」旁某橋下，以將毒品海洛
    因摻水置入注射針筒，再注射手臂血管之方式，施用第一級
    毒品海洛因1 次。另於強制戒治執行完畢釋放後5 年內又基
    於施用第二級毒品之犯意，於97年5 月19日某時許，在同上
    加油站旁橋下，以將毒品甲基安非他命置入玻璃球內燒烤，
    吸食其煙氣之方式，施用第二級毒品甲基安非他命1 次。嗣
    於同日晚上8 時30許，在雲林縣斗六市○○里○○街27號6
    樓，為警執行搜索時查獲，並扣得其所有之第一級毒品海洛
    因1 包（淨重1.87公克，空包裝重0.22公克，含包裝袋1 個
    ）、第二級毒品甲基安非他命2 包（合計淨重3.834 公克，
    驗餘淨重合計3.826 公克，含包裝袋2 個），及供施用第一
    級毒品用之注射針筒1 支、殘渣袋3 個、供施用第二級毒品
    用之玻璃球及塑膠鏟管連玻璃球各1 個，經甲○○同意採集
    尿液送驗後，結果呈嗎啡及甲基安非他命陽性反應，始悉上
    情。
二、認定犯罪事實所憑之證據：
    (一)雲林縣警察局斗南分局查獲毒品危害防制條例案嫌犯尿液
      送檢真實姓名對照表及臺灣檢驗科技股份有限公司濫用藥
      物尿液檢驗報告各1 份。
    (二)法務部調查局97年6 月16日調科壹字第09723027640 號濫
      用藥物實驗室鑑定書及行政院衛生署管制藥品管理局管檢
      字第0970006068號鑑定書各1 份。
    (三)刑案資料查註紀錄表、全國施用毒品案件紀錄表、矯正簡
      表及臺灣雲林地方法院檢察署檢察官91年度毒偵字第537
      號、94年度毒偵字第855 、1555號起訴書各1 份。
    (四)第一級毒品海洛因1 包（淨重1.87公克，空包裝重0.22公
      克，含包裝袋1 個）、第二級毒品甲基安非他命2 包（合
      計淨重3.834 公克，驗餘淨重合計3.826 公克，含包裝袋
      2 個）、注射針筒1 支、殘渣袋3 個、玻璃球及塑膠鏟管
      連玻璃球各1 個扣案。
    (五)被告甲○○於警詢、偵查及本院審理時之自白，且與上開
      積極證據相符，應可採信。
    (六)綜上所述，本件事證明確，被告施用第一、二級毒品之犯
      行均應堪認定。
三、論罪科刑之理由：
    (一)查海洛因，係毒品危害防制條例第2 條第2 項第1 款所定
      之第一級毒品；甲基安非他命，係毒品危害防制條例第2
      條第2 項第2 款所定之第二級毒品。是核被告甲○○所為
      ，係犯毒品危害防制條例第10條第1 項之施用第一級毒品
      罪及同條例第10條第2 項之施用第二級毒品罪。被告施用
      第一級及第二級毒品前後持有第一級及第二級毒品之低度
      行為應分別為施用第一級及第二級毒品之高度行為所吸收
      ，均不另論罪。被告所犯上開2 罪罪名互異，犯意各別，
      應分論併罰。
    (二)被告前於93年間因竊盜案件，經本院於94年1 月25日，以
      93年度易字第412 號判處有期徒刑1 年2 月，於94年3 月
      30日確定；又於94年間因竊盜案件，經本院於94年6 月29
      日，以94年度六簡字第268 號判處有期徒刑3 月，於94年
      7 月25日確定；再於94年間因施用毒品案件，經本院於94
      年10月25日，以94年度訴字第714 號分別判處有期徒刑10
      月、10月，應執行有期徒刑1 年6 月，於94年12月14日確
      定；後3 罪嗣經減刑後，更定應執行有期徒刑10月又15日
      確定，接續前開1 年2 月之竊盜罪執行，甫於96年7 月16
      日執行完畢，有臺灣高等法院被告前案紀錄表1 份在卷可
      參，其於前開有期徒刑執行完畢後，5 年以內故意再犯本
      件有期徒刑以上之罪，均為累犯，應依刑法第47條第1 項
      規定，就其施用第一級毒品罪、施用第二級毒品罪各加重
      其刑。
    (三)爰審酌被告前曾有竊盜等前科，素行並非良好，又經送觀
      察、勒戒及強制戒治後，獲不起訴處分確定，仍因施用毒
      品案件多次經法院判處罪刑確定，竟再犯本件之罪，顯見
      其一再沈溺於毒品，未能戒絕，無法自拔，及其犯罪之目
      的單純、手段平和、所生危害非鉅、犯罪後坦承犯行態度
      尚可，並考量施用毒品者均有相當程度之成癮性及心理依
      賴性，其犯罪心態與一般刑事犯罪之本質並不相同等一切
      情狀，分別量處如主文所示之刑，並定其應執行之刑。
    (四)扣案之第一級毒品海洛因1 包（淨重1.87公克，空包裝重
      0.22公克，含包裝袋1 個）及第二級毒品甲基安非他命2
      包（合計淨重3.834 公克，驗餘淨重合計3.826 公克，含
      包裝袋2 個），應依毒品危害防制條例第18條第1 項前段
      規定，宣告沒收銷燬。扣案之注射針筒1 支及殘渣袋3 個
      均係供被告施用第一級毒品所用之物，扣案之玻璃球及塑
      膠鏟管連玻璃球各1 個係供被告施用第二級毒品所用之物
      ，且均屬被告所有，業據被告供承在卷，均應依刑法第38
      條第1 項第2 款規定，宣告沒收。
四、適用之法律：
    (一)刑事訴訟法第273 條之1 第1 項、第299 條第1 項前段、
      第310 條之2 、第454 條。
    (二)毒品危害防制條例第10條第1 項、第2 項、第23條第2 項
      、第18條第1 項前段。
    (三)刑法第11條前段、第47條第1 項、第51條第5 款、第38條
      第1 項第2 款。
本案經檢察官梁義順到庭執行職務。
中    華    民    國    97    年    8     月    29    日
                  刑事第二庭  法  官  廖淑華
以上正本證明與原本無異。
如不服本判決，應於判決收受後10日內，向本院提出上訴狀（須
附繕本）。
                              書記官  張菀純
中    華    民    國    97    年    8     月    29    日
附錄本案論罪科刑法條全文：
毒品危害防制條例第10條：
施用第一級毒品者，處6 月以上5 年以下有期徒刑。
施用第二級毒品者，處3 年以下有期徒刑。


司法院資訊處製作；財團法人民間司法改革基金會備份。
